【裁判字號】    90,小上,27
【裁判日期】    900403
【裁判案由】    侵權行為損害賠償
【裁判全文】
臺灣板橋地方法院民事裁定  九十年度小上字第二七號
    上  訴  人  甲○○
    被上 訴 人  乙○○
右當事人間請求給付侵權行為損害賠償事件，上訴人對於中華民國八十九年十二月十
五日本院三重簡易庭八十九年度重小字第一○一一號第一審判決提起上訴，本院裁定
如左：
    主      文
上訴駁回。
第二審訴訟費用由上訴人負擔。
    理      由
一、按對於小額程序之第一審判決之上訴，非以其違背法令為理由，不得為之，民事
    訴訟法第四百三十六條之二十四第二項定有明文。依同法第四百三十六條之三十
    二第二項準用同法第四百六十八條、第四百六十九條第一款至第五款之規定，判
    決不適用法規或適用不當，為違背法令；判決有同法第四百六十九條第一款至第
    五款情形之一者，為當然違背法令。是當事人對於小額程序之第一審判決提起上
    訴，如以判決有民事訴訟法第四百六十八條規定不適用法規或適用法規不當為理
    由者，其上訴狀或理由書應有具體之指摘，並揭示該法規之條項或其內容。若係
    成文法以外之法則，應揭示該法則之旨趣。倘為司法院解釋或最高法院之判例，
    則應揭示該判解之字號或其內容。如以民事訴訟法第四百六十九條第一款至第五
    款情形為理由時，其上訴狀或理由書，應揭示合於該條款之事實。上訴狀或理由
    書如未依此項方法表明，或其所表明者，顯與上開法條規定之情形不相合時，即
    難認已對小額程序第一審判決之違背法令有具體之指摘，其上訴自難認為合法。
    又小額訴訟之當事人於第二審程序不得提出新攻擊防禦方法。民事訴訟法第四百
    三十六條之二十八前段復定有明文。
二、本件上訴人對小額程序之第一審判決提起上訴，核其上訴狀所載之上訴理由無非
    係指稱：（一）民國八十九年五月六日晚上八時二十分許，上訴人係駕駛ＬＧ－
    三四五號自小客車欲往三重市，於中山高速公路北上依循當時車流動態，行至三
    重交流道閘道前數百公尺處，依規定正常換道，打右方向燈由外線車道靠右邊車
    道依序行至二車道中線位置時，突被同道後方訴外人趙有順駕駛之ＡＨ－四二三
    號大客車猛力追撞左後保險桿，至車頭向右旋轉撞及被上訴人及訴外人黃志隆之
    小客車，上訴人身受重傷昏迷，失去控車能力，是上訴人是被動之侵權行為人，
    依民法規定，應將訴外人趙有順列為共同侵權行為之被告。（二）鑑定分析報告
    內容文詞模糊，並無合理邏輯原因，又無積極證據，缺乏參信價值。（三）請查
    明上訴人之車體殘骸即可知悉係從何方向如何撞及，以求明確。又被上訴人與訴
    外人黃志隆曾於與上訴人談論肇事原因時，告訴發現大客車蛇行，顯有疲勞駕駛
    之嫌。又警員劉蜀鈞為現場處理人員，是請求傳訊黃志隆、劉蜀鈞云云。
三、查依上訴人所指上開上訴意旨，並未具體表明原審判決有何不適用法規、適用法
    規不當或有民事訴訟法第四百六十九條第一款至第五款之情形，僅係就原審取捨
    證據、認定事實之職權行使，指摘原判決不當，或提出新攻擊防禦方法，自難認
    對該判決之如何違背法令已有具體之指摘，依首揭說明，應認其上訴為不合法。
四、據上論結，本件上訴為不合法，依民事訴訟法第四百三十六條之三十二第二項、
    第四百四十四條第一項前段、第九十五條、第七十八條，裁定如主文。
中    華    民      國       九十     年       四      月       三      日
                                    臺灣板橋地方法院民事第三庭
~B審判長法官  游婷麟
~B      法官  李君豪
~B      法官  白光華
右為正本係照原本作成。
本裁定不得抗告。
中    華    民      國       九十     年       四      月       三      日
~B法院書記官  李錦輝


司法院資訊處製作；財團法人民間司法改革基金會備份。
